【裁判字號】    97,消債更,1354
【裁判日期】    971128
【裁判案由】    更生事件
【裁判全文】
臺灣板橋地方法院民事裁定          97年度消債更字第1354號
聲  請  人  甲○○
上列當事人因消費者債務清理事件聲請更生，本院裁定如下：
    主  文
聲請人甲○○自中華民國九十七年十一月二十八日十六時起開始
更生程序。
命司法事務官進行本件更生程序。
    理  由
一、按法院開始更生程序之裁定，應載明其年、月、日、時，並
    即時發生效力；又法院裁定開始更生或清算程序後，得命司
    法事務官進行更生或清算程序，消費者債務清理條例第45條
    第1項、第16條第1項前段分別定有明文。
二、本件聲請人主張：其有不能清償債務之情事，目前債務總金
    額為新臺幣（下同）2,239,691 元，消費者債務清理條例施
    行後，前已提出債權人清冊，以書面向其最大債權金融機構
    永豐商業銀行股份有限公司（下稱：永豐銀行）請求共同協
    商債務清償方案，惟永豐銀行提出180期，利率 0%，每月繳
    交21,082元之還款方案，而其目前受雇於「世盛旅行社股份
    有限公司」，每月薪資僅約20,000元，扣除其生活費 3,000
    元及房租9,000 元後（水、電、瓦斯、電信費及其他家庭開
    銷由聲請人父親負擔），僅餘8,000 元可供還款，因而協商
    不成立，且其無擔保或無優先權之債務總額未逾1,200 萬元
    ，復未經法院裁定開始清算程序或宣告破產，爰向本院聲請
    更生，懇請裁定開始更生等語。（見本卷第4-5 、28頁）經
    查：聲請人所主張之上開事實，業據其提出戶籍謄本、財團
    法人金融聯合徵信中心債權人清冊、收入證明書、勞工保險
    被保險人投保資料表、房屋租賃契約書、前置協商不成立通
    知書等件，分別附於本卷第8-10、13-16、18-19、22頁足憑
    ，應可認為真正。此外，本件又查無聲請人有消費者債務清
    理條例第6條第3項、第8條或第46 條各款所定駁回更生聲請
    之事由存在，則聲請人聲請更生，應屬有據，並依首開條文
    規定得命由司法事務官進行本件更生程序，爰裁定如主文。
三、聲請人目前雖為旅行社職員，且每月薪資為20,000元，惟參
    其戶籍謄本聲請人不過年屆29歲（68年 9月17日生），只要
    其努力辛勤工作，不無提升還款能力之可能，因此，請對其
    前開清償方案施加修正；並就其名下保單、動產等資產預作
    清償債務之用，否則即使其更生方案經債權人會議否決，本
    院仍不為逕予認可更生方案，附此說明。
中    華    民    國    97    年    11    月    28    日
                  民事第三庭  法  官  何君豪
上為正本係照原本作成
本件不得抗告
本裁定已於97年12月1日下午4時時公告。
中    華    民    國    97    年    11    月    28    日
                              書記官  黃琴茜


司法院資訊處製作；財團法人民間司法改革基金會備份。
